臺灣高雄地方法院刑事判決　　　　　110年度審交易字第628號
公　訴　人　臺灣高雄地方檢察署檢察官
被　　　告　廖文震



上列被告因公共危險案件，經檢察官提起公訴（110年度偵字第1
2022號），被告於本院準備程序中為有罪之陳述，經本院裁定依
簡式審判程序審理，判決如下：
    主  文
廖文震犯不能安全駕駛動力交通工具罪，累犯，處有期徒刑柒月
。
    事  實
一、廖文震於民國110年5月28日上午7時許，在其位於高雄市○
    ○區○○巷000號住處內飲用米酒後，明知吐氣所含酒精濃
    度達每公升0.25毫克以上者，已不得駕駛動力交通工具，仍
    基於不能安全駕駛動力交通工具之犯意，於同（28）日上午
    10時20分許，騎乘車牌號碼000-0000號普通重型機車上路。
    嗣於同日上午10時26分許，行經高雄市○○區○○路000號
    前，與鄭冠文所騎乘之車牌號碼000-000號普通重型機車發
    生碰撞，致鄭冠文人車倒地受傷，受有雙腳膝蓋受傷之傷害
    （廖文震涉犯過失傷害部分，未據告訴）。經警據報到場處
    理，發現其身上有酒味，乃於同（28）日上午11時7分許，
    對其施以吐氣酒精濃度檢測，測得其吐氣所含酒精濃度為每
    公升0.34毫克後，始悉上情。
二、案經高雄市政府警察局三民第二分局報告臺灣高雄地方檢察
    署檢察官偵查起訴。
    理  由
一、本件被告廖文震所犯係死刑、無期徒刑、最輕本刑為3 年以
    上有期徒刑以外之罪，其於準備程序中，就被訴事實為有罪
    之陳述，經本院告知簡式審判程序之旨，並聽取檢察官及被
    告之意見後，裁定進行簡式審判程序，爰依刑事訴訟法第27
    3條之1第1項、第284條之1規定，裁定由受命法官獨任進行
    簡式審判程序。是本件證據調查依刑事訴訟法第273條之2規
    定，不受同法第159條第1項、第161條之2、第161條之3、第
    163條之1及第164條至170條規定之限制，合先敘明。
二、上開犯罪事實，業據被告廖文震於警詢（警一卷第10至12頁
    ）、偵訊（偵卷第21至23頁）及本院審理時（審交易卷第29
    、35、39頁）均坦承不諱，核與證人鄭冠文於警詢證述之情
    節（警一卷第13至15頁），參核相符，並有高雄市政府警察
    局三民第二分局酒精濃度呼氣測試報告、呼氣酒精測試器檢
    定合格證書各1份（警一卷第21、25頁）、高雄市政府警察
    局舉發違反道路交通管理事件通知單1份（警一卷第23頁）
    、道路交通事故現場圖、道路交通事故調查報告表㈠、㈡-1
    各1份（警一卷第51至56頁）、談話紀錄表2份（警一卷第57
    至60頁）、事故現場及受傷照片20張（警一卷第69至87頁）
    、車輛詳細資料報表1份（警一卷第39頁）在卷可參。是被
    告上開任意性之自白，核與卷內之積極證據印證相符，洵堪
    採為論罪之基礎。從而，本案事證明確，被告上開犯行，堪
    以認定，應依法論科。
三、論罪科刑：
  ㈠核被告所為，係犯刑法第185條之3第1項第1款之不能安全駕
    駛動力交通工具罪。
  ㈡被告前因公共危險案件，經臺灣橋頭地方法院（下稱橋頭地
    院）分別以107年度交簡字第2286號判決，判處有期徒刑5月
    ，併科罰金3萬元確定；107年交簡字第2951號判決，判處有
    期徒刑6月，併科罰金1萬元確定，而經橋頭地院以108年度
    聲字第398號裁定，應執行有期徒刑9月，併科罰金3萬5千元
    確定，於108年11月12日執行完畢等情，有臺灣高等法院被
    告前案紀錄表1份可參（前科卷內），被告受上開有期徒刑
    執行完畢後，5年以內故意再犯本件有期徒刑以上之罪，構
    成累犯。又刑法第47條第1項累犯加重之規定，就不分情節
    ，一律加重「最低本刑」，致生行為人所受之刑罰超過其所
    應負擔之罪責，人身自由因此遭受過苛之侵害部分，牴觸憲
    法第23條比例原則，有關機關應自解釋公布之日起2年內修
    正等情，固經司法院大法官釋字第775號解釋在案。然除上
    開情形及刑法第48條前段規定外，依解釋文所載，不生一事
    二罰問題。經查，本件被告前於103年（1次）、106年（1次
    ）、107年（2次）間，有多次犯公共危險之前案紀錄，有臺
    灣高等法院被告前案紀錄表在卷可參（前科卷內），對此類
    犯罪有特別之惡性及對刑罰反應力薄弱之情形，如依累犯規
    定加重其刑，並無過苛或違反比例原則之處，爰依刑法第47
    條第1項規定加重其刑。
  ㈢爰審酌被告前有多次因酒駕之不能安全駕駛動力交通工具罪
    ，經法院論罪科刑及執行之前案紀錄，竟仍為本件酒後駕車
    犯行，顯見其確未能省思飲酒後駕車行為所衍生之高度潛在
    危險性，未從前案記取教訓，猶於本案飲用酒類後吐氣酒精
    濃度達每公升0.34毫克，實際已無法安全駕駛之情形下，猶
    貿然騎乘普通重型機車行駛於一般道路上，漠視自己及其他
    公眾生命、身體、財產之安全，且因而肇事，所為實有不該
    。惟念其犯後能坦承犯行，態度非惡，兼衡其於本院審理時
    自陳學歷國中畢業，現在從事臨時工，每日收入約新臺幣
    1200元，有做才有，已婚，目前分居，有三個小孩已成年等
    家庭經濟狀況（審交易卷第41頁），暨其犯罪之動機、目的
    、手段等一切情狀，量處如主文所示之刑。
據上論斷，應依刑事訴訟法第273條之1第1項、第299條第1項前
段，刑法第185條之3第1項第1款、第47條第1項，判決如主文。
本案經檢察官詹美鈴提起公訴，檢察官呂乾坤到庭執行職務。
中    華    民    國    110   年    10   月     13   日
                   刑事第五庭    法   官  李昆南   
如不服本判決應於收受送達後20日內向本院提出上訴書狀，並應
敘述具體理由；如未敘述上訴理由者，應於上訴期間屆滿後20日
內向本院補提理由書（均須按他造當事人之人數附繕本）「切勿
逕送上級法院」。
因疫情而遲誤不變期間，得向法院聲請回復原狀。
中    華    民    國    110   年    10   月     13   日
                                 書記官   鄭仕暘
附錄本判決論罪科刑法條：
刑法第185條之3第1項
駕駛動力交通工具而有下列情形之一者，處2 年以下有期徒刑，
得併科20萬元以下罰金：
一、吐氣所含酒精濃度達每公升零點二五毫克或血液中酒精濃度
    達百分之零點零五以上。
二、有前款以外之其他情事足認服用酒類或其他相類之物，致不
    能安全駕駛。
三、服用毒品、麻醉藥品或其他相類之物，致不能安全駕駛。